臺灣臺中地方法院民事裁定
111年度中簡聲字第105號
聲  請  人  高淑華  
            歐陽百洲
            歐陽百荷
相  對  人  瑨億建築經理股份有限公司

法定代理人  謝賀全  
上列當事人間停止執行事件，本院裁定如下：
    主    文
聲請人供擔保新臺幣1,138,500元後，本院111年度司執字第8826
9號給付票款事件之強制執行程序，於本院111年度中簡字第2844
號確認本票債權不存在事件裁判確定、和解、撤回或其他原因終
結前，應暫予停止。
    理      由
一、聲請意旨略以：相對人持本院111年度司票字第2315號本票
    准予強制執行之裁定（下稱系爭本票裁定）為執行名義，聲
    請對聲請人之財產強制執行，由本院以111年度司執字第882
    69號給付票款強制執行事件（下稱系爭執行事件）受理在案
    ，然系爭本票裁定所示之本票債權並不存在，聲請人已提起
    確認本票債權不存在之訴（下稱系爭確認之訴），茲為免聲
    請人財產於上開訴訟判決確定前被強制執行，致日後受有難
    以回復之損害，聲請人願供擔保，依強制執行法第18條第2
    項規定，聲請准予裁定停止系爭執行事件之強制執行程序等
    語。
二、按強制執行程序開始後，除法律另有規定外，不停止執行。
    有回復原狀之聲請，或提起再審或異議之訴，或對於和解為
    繼續審判之請求，或提起宣告調解無效之訴、撤銷調解之訴
    ，或對於許可強制執行之裁定提起抗告時，法院因必要情形
    或依聲請定相當並確實之擔保，得為停止強制執行之裁定，
    強制執行法第18條定有明文。又依強制執行法第18條第2項
    規定，於對許可強制執行之裁定提起抗告程序中，法院尚得
    因必要情形或依聲請定相當並確實之擔保，裁定停止強制執
    行，則本票經法院裁定准許強制執行後，債務人如基於本票
    債權不存在之原因，提起確認本票債權不存在訴訟者，依舉
    輕明重之法理，自應許其提供擔保，停止強制執行，以避免
    債務人發生不能回復之損害。另法院依強制執行法第18條第
    2項定擔保金額而准許停止強制執行之裁定者，該項擔保係
    備供債權人因停止執行所受損害之賠償，其數額應依標的物
    停止執行後，債權人未能即時受償或利用該標的物所受之損
    害額，或其因另供擔保強制執行所受之損害額定之，非以標
    的物之價值或其債權額為依據。
三、經查：
㈠、相對人持有聲請人所簽發如附表所示之本票，經本院以系爭
    本票裁定准予強制執行後，相對人持系爭本票裁定為執行名
    義，向本院民事執行處聲請就聲請人之財產於新臺幣（下同
    ）495萬元本息範圍內予以強制執行獲准，執行程序尚未終
    結等情，業經本院依職權調取系爭執行事件卷宗查閱屬實。
    又聲請人已提起系爭確認之訴，由本院以111年度中簡字第2
    844號事件審理中，亦經本院調取上開民事卷宗查閱無訛。
    準此，聲請人依強制執行法第18條第2項規定，聲請裁定停
    止強制執行，尚屬有據。
㈡、次查，聲請人所提起之系爭確認之訴有無理由，尚須經法院
    判決審認，若該訴訟並無理由，相對人將因聲請人聲請停止
    系爭執行事件之強制執行程序而受有損害，而揆諸前揭說明
    ，本院酌定擔保金額時，應僅斟酌相對人未能即時受償所受
    之損害額定之。爰審酌相對人聲請強制執行之債權額495萬
    元，則相對人因系爭執行事件停止執行所受之損害，應係其
    遲延收取該債權之期間內，而受有以該債權額依週年利率百
    分之6計算利息之損害。又聲請人所提起系爭確認之訴事件
    ，固依民事訴訟法第427條第2項第6款規定，為應適用民事
    簡易程序之事件，但因其訴訟標的金額已逾民事訴訟法第46
    6條所定之數額，依同法第436條之2第1項規定，當事人對於
    簡易訴訟程序之第二審裁判，仍得以適用法規顯有錯誤為理
    由，逕向最高法院提起上訴，則依據司法院頒布之各級法院
    辦案期限實施要點所定民事簡易程序辦案期限，第一審為10
    個月、第二審為2年、第3審為1年計算，依此推論，本案訴
    訟之審理期間約為3年又10個月，故相對人因停止執行致未
    能即時受償之損害額應為1,138,500元【計算式：0000000×6
    ％×（3＋10/12）＝0000000】，本院因認聲請人所應供之擔保
    應以1,138,500元為適當，爰裁定如主文第1項所示。
四、據上論結，本件聲請為有理由，爰裁定如主文。
中　　華　　民　　國　　111 　年　10　　月   　17 　　日
                  臺中簡易庭  法  官  李立傑

本票附表：至清償日止利息按週年利率百分之6計算       編號 發票日 票面金額 到期日 利息起算日 票據號碼 備考   （新臺幣）     001 108年6月10日 3,300,000元 未記載 108年6月11日 WG0000000  002 108年6月10日 1,650,000元 未記載 108年6月11日 WG0000000  
以上為正本係照原本作成。
如不服本裁定，應於送達後10日內，向本院提出抗告狀（須附繕
本），並繳納抗告費新臺幣1,000 元。
中　　華　　民　　國　　111 　年　　10　　月　　17　　日
                              書記官  洪加芳